【裁判字號】    89,訴,702
【裁判日期】    890719
【裁判案由】    違反著作權法
【裁判全文】
臺灣桃園地方法院刑事判決                          八十九年度訴字第七二號
    公  訴  人  臺灣桃園地方法院檢察署檢察官
    被      告  乙○○
右列被告因違反著作權法案件，經檢察官提起公訴（八十九年度偵字第五八一一號）
，本院判決如左：
        主  文
乙○○無罪。
        理  由
一、公訴意旨如附件起訴書所載，茲引用之。
二、公訴人認被告涉嫌違法重製、出租他人享有著作權之錄影帶，無非以被告之自白
    、告訴人丙○○○○份有限公司（下稱德寶公司）之指訴及在被告經營之錄影帶
    店內扣得告訴人公司登記享有著作權之錄影帶共六捲為論據。惟按犯罪事實，應
    依證據認定之，無證據不得推定其犯罪事實，刑事訴訟法第一百五十四條定有明
    文。經查，本件遍觀全卷未見被告曾自白犯行，反堅詞辯稱扣案之錄影帶為向他
    人購買之合法重製錄影帶。次查，本件扣案之六捲錄影帶係被告出資向經營盛儷
    影社購買，業經證人即盛儷影視社之負責人甲○○到庭述明確，並有發票二紙附
    卷可稽，故被告並無重製扣案錄影帶之行為，亦無其他事證可資證明被告有重製
    行為，是公訴人指訴被告非法重製他人享有著作權之錄影帶，顯有未洽，應就此
    為被告無罪之諭知。再按合法著作重製物之所有人，得出租該重製作物，著作權
    法第六十條定有明文，因此同法第九十二條所指之情形，應係就盜版錄影帶出租
    之情形而言。經查，扣案之錄影帶係甲○○與告訴人德寶公司簽約後，德寶公司
    並未提供足額之錄影帶而係給予若干直側標，由甲○○自行拷貝貼上直側標出租
    ，業據證人甲○○到庭證述甚明，是告訴人公司既給予甲○○直側標，自可解釋
    其授與甲○○重製權，則甲○○依授權內容予以重製成扣案錄影帶，該等錄影帶
    自屬正版帶即合法著作重製作物且由甲○○取得所有權，而甲○○事後再出售予
    被告，被告基於法律行為當取得扣案錄影帶之所有權，亦即成為合法著作重製物
    之所有人，則依前揭著作權法第六十條之規定，被告出租扣案錄影帶係屬著作權
    法所許可之行為，核與著作權法第九十二條之構成要件不符，自難僅憑告訴人片
    面之指訴，即遽令被告負著作權法第九十二條之罪責，是亦應就此為被告無罪之
    諭知。
三、公訴人請求併辦被告未獲授權違法出租嘉佳育樂股份有限公司享有著作權之光碟
    ，因起訴部份為本院諭知無罪，故起訴效力無從及於併辦部份，應退還檢察官另
    行處理。
據上論斷，應依刑事訴訟法第三百零一條第一項，判決如主文。
本案經檢察官張尹敏到庭執行職務。
中      華      民      國      八十九    年    七    月    十九    日
                                臺灣桃園地方法院刑事第一庭
                                      法  官  潘  政  宏
右正本與原本無異
如不服本判決，應於判決送達後十日內向本院提出上訴狀( 應附繕本 )，上訴於
臺灣高等法院。
                                       書記官   蔡春榮
中        華        民        國   八十九   年   九   月    十四    日


司法院資訊處製作；財團法人民間司法改革基金會備份。
